---
title: "Precio vivenda"
author: "Daniel José Moreno Pérez"
output:
  flexdashboard::flex_dashboard:
    orientation: rows
    vertical_layout: scroll
---
```{r setup, include=FALSE}
library(flexdashboard)
```

# Análisis del Precio de la Vivienda

## Introducción

En esta sección, se presentará un análisis básico del precio de la vivienda en un determinado país o región. Se mostrarán gráficos y estadísticas relevantes para entender la situación actual del mercado inmobiliario.

## Datos

Los datos utilizados en este análisis fueron obtenidos de fuentes oficiales del gobierno o de organismos encargados de recopilar información sobre el mercado inmobiliario.

```{r}
# Aquí se carga el conjunto de datos a utilizar
#data(housing_prices)
#head(housing_prices)
```

## Análisis Exploratorio de Datos

En esta sección, se realizará un análisis exploratorio de los datos para entender las características del conjunto de datos y cómo se relacionan las diferentes variables.

```{r}
# Aquí se pueden incluir gráficos para explorar los datos
# ggplot(housing_prices, aes(x = area, y = price)) +
#   geom_point() +
#   ggtitle("Relación entre el Área de la Vivienda y el Precio")
```

## Modelo de Regresión

En esta sección, se ajustará un modelo de regresión para predecir el precio de la vivienda en función de las características de la propiedad.

```{r}
# Aquí se ajusta el modelo de regresión
# model <- lm(price ~ area + bedrooms + bathrooms, data = housing_prices)
# summary(model)
```

## Conclusiones

En esta sección, se presentarán las conclusiones del análisis y se discutirán las implicaciones del modelo de regresión ajustado.

```{r}
# Aquí se pueden incluir gráficos o tablas adicionales para apoyar las conclusiones
```

¡Espero que esto te ayude a comenzar con tu análisis del precio de la vivienda utilizando `flexdashboard`!
